【裁判字號】    99,簡上,116
【裁判日期】    990826
【裁判案由】    侵占
【裁判全文】
臺灣屏東地方法院刑事判決             99年度簡上字第116號
上  訴  人  甲○○
即  被  告
上列上訴人因侵占案件，不服本院99年度簡字第526 號中華民國
99年4 月16日第一審判決（聲請簡易判決處刑案號：98年度偵字
第7353號）提起上訴，本院管轄第二審之合議庭進行簡式審判程
序，判決如下：
    主  文
上訴駁回。
    事實及理由
一、本件上訴人即被告甲○○所犯為死刑、無刑徒刑或最輕本刑
    為3 年以上有期徒刑以外之罪，其前於準備程序中就被訴犯
    罪事實，為有罪之陳述，經告知簡式審判程序之旨，並聽取
    當事人之意見後，依刑事訴訟法第273 條之1 第1 項規定，
    裁定進行簡式審判程序，合先敘明。
二、本案經本院審理結果，認第一審判決以被告所為，係犯刑法
    第335 條第1 項之侵占罪，判處被告有期徒刑3 月，如易科
    罰金，以新臺幣（下同）1,000 元折算1 日，其認事用法均
    無違誤，量刑亦屬適當，應予維持，並引用第一審判決書所
    記載之事實、證據及理由（含檢察官聲請簡易判決處刑書，
    如附件）。
三、被告提起上訴以：先前欲與告訴人和解，伊想要分期清償，
    但告訴人不同意，現在告訴人同意了，盼從輕量刑云云，因
    認原審判決量刑過重。惟按，法官於有罪判決中，究應如何
    量處罪刑，為實體法賦予審理法官裁量之刑罰權事項，法官
    行使此項裁量權，自得依據個案情節，參諸刑法第57條所定
    各款犯罪情狀之規定，於該法定刑度範圍內，基於合義務性
    之裁量，量處被告罪刑，此量刑之裁量權，固屬於憲法所保
    障法官獨立審判之核心，惟法院行使此項裁量權，亦非得以
    任意或自由為之，仍應受一般法律原理原則之拘束，即仍須
    符合法律授權之目的、法律秩序之理念、國民法律感情及一
    般合法有效之慣例等規範，尤其應遵守比例原則及平等原則
    之意旨，否則即可能構成裁量濫用之違法，亦即如非有裁量
    逾越或裁量濫用之違法情事，自不得擅加指摘其違法或不當
    。查本案原審以被告所為侵占犯行，事證明確，量處有期徒
    刑3 月等情，並無違法或顯然失出失入，亦無何科罰與罪責
    不相當之瑕疵可指，業如上述。另被告於本院審理時經合法
    傳喚未到庭，然告訴人則到庭陳述稱：被告至今尚未與伊和
    解等語（見本院99年8 月12日審判筆錄，本院卷第26頁背面
    ），則被告既尚未與告訴人和解，其上訴意旨即無可採，被
    告上訴指摘原審法院量刑過重，為無理由，應予駁回。
四、被告於審判期日經合法傳喚，無正當理由不到庭，爰不待其
    陳述，逕行判決。
據上論斷，應依刑事訴訟法第455 條之1 第3 項、第368 條、第
373 條、第364 條、第273 條之1 第1 項、第371 條，判決如主
文。
本案經檢察官潘國威到庭執行職務。
中    華    民    國    99    年     8    月    26    日
                  刑事第三庭  審判長法  官  邱明弘
                                    法  官  李珮妤
                                    法  官  陳怡先
以上正本證明與原本無異。
不得上訴。
中    華    民    國    99    年     8    月    26    日
                                    書記官  溫訓暖
附錄本案論罪科刑法條全文：
中華民國刑法第335條第1項：
（普通侵占罪）
意圖為自己或第三人不法之所有，而侵占自己持有他人之物者，
處 5 年以下有期徒刑、拘役或科或併科 1 千元以下罰金。
附件：

司法院資訊處製作；財團法人民間司法改革基金會備份。
